# 请教陈老师关于收入确认的问题

提问人：awakenstriving 时间：2022-02-25 13:32:07
陈老师，您好！咨询您一个关于收入确认方面的问题：A公司正准备IPO，主要生产溶剂，同时代理外国品牌的与溶剂配套的设备，设备和溶剂都可以单独出售。A公司为了扩大溶剂的销售，与客户签订溶剂销售合同的同时，签订设备 5 年租赁合同，租赁合同约定，第一年和第二年免租赁费，第三年至第五年收取租金。设备所有权归属于A公司，租赁费不公允，只是相当于每年的维修费，实质上免费使用。设备经济使用年限不一定，一般可以达到 7 年，回收后仍然可以使用。请问陈老师，A公司对此笔业务应该怎么处理？需要拆分为租赁收入吗？但是设备的租赁公允价格无法取到，公司没有发生过真正的设备租赁业务，只有设备销售业务。谢谢！

回答人：chenyiwei
如果“设备和溶剂都可以单独出售”，即不存在一一对应关系，两者之间无高度关联性，则可以分解为设备、溶剂两项履约义务。相应地合同总价按两者的单独售价比例分拆。可以参考新收入准则下如何将合同总价分摊到合同中的各单项履约义务。